最高法院刑事裁定
111年度台抗字第1465號
抗告人  即
原      審
選任辯護人  吳譽珅律師
抗  告  人  
即  被  告  葉長霖                      
上列抗告人等因被告違反組織犯罪防制條例等罪案件，不服臺灣
高等法院高雄分院中華民國111年9月28日駁回聲請具保停止羈押
之裁定（111年度聲字第1095號），提起抗告，本院裁定如下：
    主  文
抗告駁回。
    理  由
一、按被告經訊問後，認有法定羈押原因，於必要時得羈押之。
    所謂必要與否，應由法院斟酌訴訟進行程度、犯罪性質、犯
    罪實際情狀及其他一切情事，審慎斟酌有無保全被告或證據
    之必要，依職權妥適裁量。被告或得為其輔佐之人聲請具保
    停止羈押，除有刑事訴訟法第114條各款所列情形之一，不
    得駁回者外，准許與否，該管法院有審酌裁量之權。
二、本件原裁定以抗告人即被告葉長霖因違反組織犯罪防制條例
    、加重詐欺等罪案件，前經法官訊問後，認其犯罪嫌疑重大
    ，有刑事訴訟法第101條第1項第1款、第101條之1第1項第7
    款之情形，有羈押之必要，於民國111年7月15日執行羈押。
    查被告涉犯加重詐欺、主持犯罪組織各犯行，業經第一審法
    院判處罪刑(應執行有期徒刑8年）在案，現由原審審理中，
    足認其犯罪嫌疑確屬重大，衡以被告前有通緝紀錄，本案各
    罪倘經數罪併罰，可預期刑期非短，衡情有畏罪逃亡之虞，
    且所涉屬詐欺機房案件，行為次數非單一，被害人數眾多，
    有事實足認有反覆實施刑法第339條之4加重詐欺罪之虞，再
    考量本案對社會治安危害重大，經審酌國家社會秩序之公共
    利益與被告人身自由受限制之程度，就其目的與手段依比例
    原則權衡，為確保日後訴訟程序及國家刑罰權之具體實現，
    認仍有繼續羈押必要，尚無從以命具保等侵害較小之手段替
    代羈押，其羈押之原因及必要性仍然存在，併說明聲請意旨
    所指相關證人或證物已具結供述或扣押、事證均已調查完畢
    等節，與被告羈押之原因及必要性之判斷無涉，復無刑事訴
    訟法第114條所定不得駁回具保聲請之情形，而駁回抗告人
    吳譽珅律師為被告具保停止羈押之聲請，已敘明其裁酌理由
    ，核屬原審法院職權之行使，經核於法並無違誤。又是否具
    保停止羈押，因個案情節不一，尚難比附援引他案情形，作
    為本案裁量是否適法之判斷基準，抗告意旨執他案之不同情
    節，指摘原裁定違法或不當，殊無可採；另泛稱因羈押罹患
    憂鬱症，既已自陳於看守所內精神科就診並領取藥物，難認
    有需保外就醫始能痊癒之情形。至其餘抗告意旨，無非對於
    原審就有無羈押事由及羈押必要性等節，所為適法之職權行
    使，仍憑己見指為違法，應認本件抗告為無理由，均予以駁
    回。
據上論結，應依刑事訴訟法第412條，裁定如主文。 
中　　華　　民　　國　　111 　年　　11　　月　　16　　日
                  刑事第七庭審判長法　官  段景榕
                                  法　官  沈揚仁
                                  法　官  楊力進
                                  法　官  汪梅芬
                                  法　官  宋松璟
本件正本證明與原本無異
                                  書記官  石于倩
中　　華　　民　　國　　111 　年　　11　　月　　23　　日